臺灣高雄地方法院刑事裁定
111年度聲字第1431號
聲  請  人  臺灣高雄地方檢察署檢察官
受  刑  人  郭明郎


上列聲請人因受刑人數罪併罰有二裁判以上，聲請定其應執行之
刑（111年度執聲字第1177號），本院裁定如下：
    主  文
郭明郎犯如附表所示各罪，分別處如附表所示之刑，應執行有期
徒刑貳年參月。
    理  由
一、聲請意旨略以：受刑人郭明郎因犯毒品危害防制條例等罪，
    經法院判決確定。另受刑人所犯有得易科罰金及不得易科罰
    金之刑，受刑人已聲請就本件所犯各罪定應執行之刑，此有
    受刑人聲請書乙份在卷可按。本件應依刑法第53條、第51條
    第5款定其應執行之刑，爰依刑事訴訟法第477條第1項規定
    聲請裁定等語。
二、按裁判確定前犯數罪者，併合處罰之，但有下列情形之一者
    ，不在此限：1、得易科罰金之罪與不得易科罰金之罪。2、
    得易科罰金之罪與不得易服社會勞動之罪。3、得易服社會
    勞動之罪與不得易科罰金之罪。4、得易服社會勞動之罪與
    不得易服社會勞動之罪；前項但書情形，受刑人請求檢察官
    聲請定應執行刑者，依第51條規定定之；數罪併罰，分別宣
    告其罪之刑，宣告多數有期徒刑者，於各刑中之最長期以上
    ，各刑合併之刑期以下，定其刑期，但不得逾30年，刑法第
    50條第1項、第2項、第51條第5款分別定有明文。又刑事訴
    訟法第370條第2項、第3項，已針對第二審上訴案件之定應
    執行之刑，明定有不利益變更禁止原則之適用；而分屬不同
    案件之數罪併罰，倘一裁判宣告數罪之刑，曾經定其執行刑
    ，再與其他裁判宣告之刑定其執行刑時，在法理上亦應同受
    此原則之拘束（最高法院103年度第14次刑事庭會議決議參
    照）。
三、查受刑人因毒品危害防制條例等5罪，經本院及臺灣臺南地
    方法院、臺灣高等法院臺南分院等先後判處如附表所示之刑
    ，均經分別確定在案，又受刑人所犯之附表編號1至4及編號
    5之罪，分別經定應執行有期徒刑2年及3月確定，有上開案
    件刑事判決、裁定及受刑人之臺灣高等法院前案紀錄表在卷
    可稽。檢察官依受刑人之聲請就附表所示各罪定其應執行之
    刑，復有受刑人聲請書1份在卷可憑，本院審核認檢察官之
    聲請為正當。是本件所定之執行刑，即不得重於各次執行刑
    加計後之總和，即不得逾有期徒刑2年3月，並以各宣告刑中
    最長期者為下限（即8月）。爰審酌受刑人所犯施用及持有
    第一級毒品部分之罪質固屬接近，且均施用及持有同級毒品
    ，但施用及持有毒品之犯罪期間仍橫跨民國107年4月至同年
    6月間，且除3次施用及1次持有毒品外，更另犯罪質相異之
    幫助填製不實會計憑證罪，侵害不同法益，對社會秩序之危
    害程度已較單純施用毒品更高。受刑人先前復有多次因肅清
    煙毒條例、毒品危害防制條例、傷害、詐欺、竊盜等案經判
    刑確定並執行完畢之紀錄，有其前科紀錄在卷，卻仍未能記
    取教訓並自我約束，又犯附表所示各罪，自有較高度之矯正
    必要性，故衡以受刑人之行為時間、犯罪類型、侵害法益，
    所犯數罪反應出之人格特性、加重效益及整體犯罪非難評價
    及矯正效益等綜合判斷，併參酌受刑人之意見（見卷附受刑
    人調查表），准定其應執行如主文所示之刑。至附表編號1
    至4所示之罪，形式上雖已執行完畢，然此僅屬就所定應執
    行刑執行時應為如何折抵之問題，附予敘明。
三、另按數罪併罰中之一罪，若依刑法規定得易科罰金，惟因與
    不得易科之他罪併合處罰結果而不得易科罰金時，原可易科
    部分所處之刑，自亦毋庸為易科折算標準之記載（司法院釋
    字第144號解釋意旨參照）。故本裁定附表編號2、5部分，
    雖原均得易科罰金，惟揆諸上開說明，即不再為易科罰金之
    諭知，附表亦不再為易科罰金標準之記載。另聲請書附表編
    號2、5之犯罪日期、編號1、3之最後事實審均有誤載，應分
    別更正如本裁定附表所示。
四、爰依刑事訴訟法第477條第1項，刑法第50條第1項、第2項、
    第53條、第51條第5款，裁定如主文。
中　　華　　民　　國　　111 　年　　9 　　月　　23　　日
                  刑事第三庭    法　官  王聖源
以上正本證明與原本無異。
如不服本裁定，應於收受送達後5 日內向本院提出抗告狀。
中　　華　　民　　國　　111 　年　　9 　　月　　23　　日
　　　　　　　　　　　　　　　　書記官  陳瓊芳
　　　　　　　　　　　　　　　　
【附表】受刑人郭明郎本案定應執行刑案件一覽表
編  號  1 2 3 罪  名  毒品危害防制條例 毒品危害防制條例 毒品危害防制條例 宣 告 刑  有期徒刑8月 有期徒刑3月 有期徒刑8月 犯 罪 日 期  107年4月10日 107年5月31日11時30分許至同年6月1日14時30分許 107年4月12日 偵查機關年度案號  臺南地檢107年度毒偵字第1600號 臺南地檢107年度偵字第18176號 臺南地檢107年度毒偵字第1752號 最後事實審 法院 臺南高分院 臺南地院 臺南高分院  案號 107年度上訴字第926號 107年度簡字第3341號 107年度上訴字第1200號  判決日期 107年9月14日 107年11月13日 107年11月14日 確定 判決 法院 最高法院 臺南地院 臺南高分院  案號 107年度台上字第4403號 107年度簡字第3341號 107年度上訴字第1200號  判決確定日期 107年11月8日 107年12月10日 107年12月3日 備   註  編號1至4業經定應執行刑有期徒刑2年確定。   

編  號  4 5  罪  名  毒品危害防制條例 商業會計法  宣 告 刑  有期徒刑7月 共2罪，各處有期徒刑2月  犯 罪 日 期  107年5月31日10時許 ①103年4月16日至105年5月25日 ②103年12月26日至104年12月10日  偵查機關年度案號  臺南地檢107年度毒偵字第1831號 高雄地檢108年度偵字第16060號等  最後事實審 法院 臺南地院 高雄地院   案號 107年度訴字第1235號 109年度訴字第781號等   判決日期 107年11月15日 111年2月25日  確定 判決 法院 臺南地院 高雄地院   案號 107年度訴字第1235號 109年度訴字第781號等   判決確定日期 107年12月10日 111年4月7日  備   註  編號1至4業經定應執行刑有期徒刑2年確定。 編號5業經定應執行刑有期徒刑3月確定。